臺灣新北地方法院刑事判決
111年度審易字第657號
公  訴  人  臺灣新北地方檢察署檢察官
被      告  鄧文淇


上列被告因竊盜等案件，經檢察官提起公訴（110年度偵字第466
10號、111年度偵字第245號），被告於本院準備程序進行中，就
被訴事實為有罪之陳述，經本院告知簡式審判程序之旨，並聽取
當事人之意見後，裁定依簡式審判程序審理，判決如下：
    主  文
鄧文淇犯如附表「罪名及宣告刑」欄所示之罪，各處如附表「罪
名及宣告刑」欄所示之刑，並分別諭知如附表編號1、3「沒收」
欄所示之沒收。應執行有期徒刑玖月，如易科罰金，以新臺幣壹
仟元折算壹日。
    事  實
一、鄧文淇意圖為自己不法之所有，分別為下列犯行：
  ㈠基於竊盜之犯意，於民國110年8月31日3時58分許，在新北市
    ○○區○○街00巷00號前，見黃美茵使用之自小客車停放在該處
    ，即以徒手開啟車門，竊取黃美茵所有置於副駕駛座上以牛
    皮紙袋包裝之現金新臺幣（下同）20萬元，得手後隨即徒步
    離去。嗣黃美茵發現遭竊報警處理，經警調閱相關監視器畫
    面後，始循線查悉上情。
  ㈡基於竊盜之犯意，於110年10月6日2時15分許，在新北市○○區
    ○○路000巷0弄0號前，見陳嘉安停放在該處之車號0000-00號
    自小客車車門未上鎖，即以徒手開啟車門，竊取陳嘉安所有
    置於車內之中國信託商業銀行悠遊聯名信用卡（卡號4311**
    ******6638，完整卡號詳卷，下稱中國信託悠遊聯名卡）1
    張，得手後即騎乘車號000-000號普通重型機車離去。
  ㈢鄧文淇竊得上開陳嘉安之中國信託悠遊聯名卡後，基於以不
    正方法由收費設備得利之犯意，先後於同日4時56分（起訴
    書贅載「38分」，應予刪除）、同日5時1分許，在新北市○○
    區○○路0號統一超商保生門市○○○市○○區○○路○○○○○○○○○○區○○
    000號統一超商昇陽門市，將上開中國信託悠遊聯名卡放置
    於店內感應器上，接續以感應刷卡之方式購買價值500元之
    遊e卡遊戲點數各1次（共2次），因上開中國信託悠遊聯名
    卡內餘額不足以支付消費款項，而於同日4時56分32秒、同
    日5時1分4秒分別自動加值500元（共計加值1,000元），鄧
    文淇即以此不正方式獲得持該中國信託悠遊聯名卡小額消費
    購買價值1,000元之遊戲點數而無須付款之財產上不法利益
    。嗣陳嘉安發現遭竊報警處理，經警調閱相關監視器畫面後
    ，始循線查悉上情。
二、案經黃美茵訴由新北市政府警察局中和分局；陳嘉安訴由新
    北市政府警察局永和分局報告臺灣新北地方檢察署檢察官偵
    查起訴。
    理  由
一、按除被告所犯為死刑、無期徒刑、最輕本刑為3年以上有期
    徒刑之罪或高等法院管轄第一審案件者外，於第一次審判期
    日前之準備程序進行中，被告先就被訴事實為有罪之陳述時
    ，審判長得告知被告簡式審判程序之旨，並聽取當事人、代
    理人、辯護人及輔佐人之意見後，裁定進行簡式審判程序，
    刑事訴訟法第273條之1第1項定有明文。經核本件被告所犯
    係死刑、無期徒刑、最輕本刑為3年以上有期徒刑以外之罪
    ，其於準備程序中就被訴之事實為有罪陳述，經法官告知簡
    式審判程序之旨，並聽取公訴人及被告之意見後，本院爰依
    首揭規定，裁定改依簡式審判程序進行審理，合先敘明。
二、上揭犯罪事實，業據被告鄧文淇於警詢、偵查及本院審理時
    均坦承不諱，核與證人即告訴人黃美茵、陳嘉安於警詢時證
    述之情節相符，復有監視錄影畫面擷圖4張、監視錄影光碟1
    片（事實欄一、㈠部分，見111年度偵字第245號卷第17頁至
    反面及證物袋）；車號000-000號機車車輛詳細資料報表1份
    、監視錄影畫面翻拍照片9張、中國信託商業銀行偽冒暨安
    控規劃科110年12月17日中信卡管調字第11012170002號簡便
    行文表暨檢附本案信用卡之刷卡紀錄1份、統一超商電子發
    票存根聯1張、悠遊卡股份有限公司個人資料1份、悠遊卡交
    易紀錄、加值超商門市資料各2份（事實欄一、㈡、㈢部分，
    見110年度偵字第46610號卷第10頁、第12頁至第14頁、第28
    頁至第29頁、第41頁、第46頁至第50頁）在卷可參，足認被
    告前揭自白均與事實相符。本件事證明確，被告前開犯行均
    堪認定，應予依法論科。
三、論罪科刑： 
　㈠核被告如事實欄一、㈠、㈡所為，均係犯刑法第320條第1項之
    竊盜罪；如事實欄一、㈢所為，係犯同法第339條之1第2項之
    以不正方法由收費設備得利罪。
　㈡被告於事實欄一、㈢所示時、地持竊得之中國信託悠遊聯名卡
    消費自動加值2次，被害法益均屬同一，且時間、地點均密
    接，各行為之獨立性極為薄弱，依一般社會健全觀念，難以
    強行分開，在主觀上係基於接續之犯意為之，在刑法評價上
    ，以視為數個舉動之接續犯行，合為包括之一行為予以評價
    ，較為合理，應屬接續犯，而為包括之一罪。
　㈢被告所犯上開2次竊盜、1次以不正方法由收費設備得利罪（
    共3罪），犯意各別，行為互殊，應予分論併罰。
　㈣爰審酌被告前有多次竊盜前科紀錄（參卷附臺灣高等法院被
    告前案紀錄表），仍不思循正當途徑獲取財物，再以上開方
    法竊取他人財物2次，復持竊得之中國信託悠遊聯名卡自動
    加值消費獲取不法利益，顯然欠缺尊重他人財產權之法治觀
    念，所為應予非難，兼衡其犯罪之動機、目的、手段、所得
    財物及不法利益數額、犯後坦承犯行之態度，及高職肄業之
    智識程度，自陳從事模板工作、未婚、須扶養母親、經濟狀
    況勉持之生活情形（見被告個人戶籍資料、本院卷第79頁）
    等一切情狀，分別量處如附表「罪名及宣告刑」欄所示之刑
    ，並均諭知易科罰金之折算標準，另定其應執行如主文所示
    之刑及諭知易科罰金之折算標準。
四、沒收：
　㈠被告如事實欄一、㈠所示竊得告訴人黃美茵所有之現金20萬元
    ；如事實欄一、㈢所示獲得之不法利益1,000元，分屬被告各
    該犯行之犯罪所得，均未據扣案，且未實際合法發還或賠償
    各告訴人，宣告沒收亦無過苛、欠缺刑法上之重要性、犯罪
    所得價值低微，或為維持受宣告人生活條件之必要等情形，
    自應依刑法第38條之1第1項前段規定宣告沒收，並依同條第
    3項規定諭知於全部或一部不能沒收或不宜執行沒收時，追
    徵其價額。
　㈡被告事實欄一、㈡犯行所竊得之中國信託悠遊聯名卡1張，固
    屬被告犯此次竊盜犯行之犯罪所得，惟此信用卡屬個人信用
    消費工具，如告訴人陳嘉安掛失止付並補發新卡片，原卡片
    即失去功用，已不具刑法上重要性，為免執行之困難，爰依
    刑法第38條之2第2項規定不予宣告沒收。
據上論斷，應依刑事訴訟法第273條之1第1項、第299條第1項前
段，判決如主文。
本案經檢察官李淑珺提起公訴，檢察官林亭妤到庭執行職務。
中　　華　　民　　國　　111 　年　　5 　　月　　27　　日
                  刑事第二十三庭  法  官  藍海凝
上列正本證明與原本無異。
如不服本判決，應於判決送達後20日內敘明上訴理由，向本院提
出上訴狀 (應附繕本) ，上訴於臺灣高等法院。其未敘述上訴理
由者，應於上訴期間屆滿後20日內向本院補提理由書「切勿逕送
上級法院」。
                                  書記官  彭姿靜
中　　華　　民　　國　　111 　年　　5 　　月　　31　　日
附錄本案論罪科刑法條全文：
中華民國刑法第320條
意圖為自己或第三人不法之所有，而竊取他人之動產者，為竊盜
罪，處5年以下有期徒刑、拘役或50萬元以下罰金。
意圖為自己或第三人不法之利益，而竊佔他人之不動產者，依前
項之規定處斷。
前二項之未遂犯罰之。
中華民國刑法第339條之1
意圖為自己或第三人不法之所有，以不正方法由收費設備取得他
人之物者，處1年以下有期徒刑、拘役或10萬元以下罰金。
以前項方法得財產上不法之利益或使第三人得之者，亦同。
前二項之未遂犯罰之。
附表：
編號 犯罪事實 罪名及宣告刑 沒收  1 事實欄一、㈠部分 鄧文淇犯竊盜罪，處有期徒刑陸月，如易科罰金，以新臺幣壹仟元折算壹日。 未扣案之犯罪所得新臺幣貳拾萬元沒收，於全部或一部不能沒收或不宜執行沒收時，追徵其價額。  2 事實欄一、㈡部分 鄧文淇犯竊盜罪，處有期徒刑參月，如易科罰金，以新臺幣壹仟元折算壹日。 無。  3 事實欄一、㈢部分 鄧文淇犯以不正方法由收費設備得利罪，處有期徒刑參月，如易科罰金，以新臺幣壹仟元折算壹日。 未扣案之犯罪所得新臺幣壹仟元沒收，於全部或一部不能沒收或不宜執行沒收時，追徵其價額。